臺灣高雄地方法院刑事裁定
                                     111年度撤緩字第18號
聲  請  人  臺灣高雄地方檢察署檢察官
受  刑  人  蔡玉花


上列聲請人因受刑人肇事逃逸案件，聲請撤銷緩刑之宣告（111
年度執聲字第174號），本院裁定如下：
    主  文
聲請駁回。
    理  由
一、聲請意旨略以：受刑人蔡玉花前因肇事逃逸案件，經本院以
    108年度審交訴字第105號判決判處有期徒刑6月，並諭知緩
    刑3年，應向告訴人蘇哲賢履行附表一所示內容，於民國108
    年8月6日確定在案。然受刑人未遵期履行上開緩刑所附條件
    ，尚欠4期合計新臺幣（下同）8000元之款項迄未給付，是
    認受刑人違反刑法第74條第2項第3款所定負擔情節重大，已
    合於刑法第75條之1第1項第4款所定撤銷緩刑宣告之情形，
    爰依刑事訴訟法第476條之規定，聲請撤銷緩刑宣告等語。
二、按緩刑宣告，得斟酌情形，命犯罪行為人向被害人支付相當
    數額之財產或非財產上之損害賠償；受緩刑之宣告，而違反
    刑法第74條第2項第1款至第8款所定負擔情節重大者，足認
    原宣告之緩刑難收其預期效果，而有執行刑罰之必要者，得
    撤銷其緩刑宣告，刑法第74條第2項第3款、第75條之1第1項
    第4款分別定有明文。又刑法第75條之1第1項第4款係採裁量
    撤銷主義，賦與法院撤銷與否權限，法官應依職權本於合目
    的性為裁量，除認定被告於緩刑期間是否有違反所定負擔之
    事實外，尚須進一步審酌該違反情節是否重大至已難收緩刑
    之預期效果，而確有執行刑罰必要；至所謂「情節重大」，
    乃指受判決人顯有履行負擔之可能，而隱匿或處分其財產故
    意不履行、無正當事由拒絕履行或顯有逃匿之虞等情事者而
    言。
三、經查：
（一）受刑人前因肇事逃逸案件，經本院以108年度審交訴字第1
      05號判決判處有期徒刑6月，並諭知緩刑3年，應履行附表
      一所示緩刑條件，而於108年8月6日確定等情，有臺灣高
      等法院被告前案紀錄表及前揭判決在卷可憑；復被告受前
      開緩刑宣告確定後，未依緩刑條件履行，僅於附表二所示
      之日期給付所示各該款項，未能遵期履行緩刑條件完畢等
      情，有告訴人提供之存摺內頁影本、臺灣高雄地方檢察署
      電話記錄單在卷可查，是受刑人確有違反刑法第74條第2
      項第3款所定緩刑負擔之情形甚明。
（二）受刑人經本院傳喚到庭說明履行緩刑條件之情形，陳稱：
      我因腳退化，又於110年10月間出車禍，沒辦法去賣菜，
      才因此無法依調解條件如期賠償等語，復提出南成骨科診
      所及杏和醫院之診斷證明書以佐；又依上開杏和醫院診斷
      證明書所載，受刑人於上開車禍受有肋骨骨折、臉部各處
      外裂傷等傷勢，且醫囑認至少需專人照護1個月，則以受
      刑人70餘歲之年紀而言，此等骨折傷勢應已相當程度影響
      其生活及謀生能力，是受刑人稱其因車禍所致而無法繼續
      按期履行緩刑條件等節，似非虛妄。基於上情，再考量受
      刑人於上開判決確定後至110年2月間大致尚能遵期如數依
      緩刑條件履行，且迄今已支付告訴人38,000元，逾全額款
      項之8成，堪認受刑人與無正當事由即拒絕履行緩刑條件
      之情形顯然有別，反倒已具履行上開緩刑條件之誠意及意
      願，亦難遽因受刑人迄今未全部履行本案緩刑負擔，即認
      其有何顯具履行負擔可能卻故意不履行、無正當事由拒絕
      履行之情事。
（三）復查卷內亦無其他具體事證足認受刑人違反緩刑負擔已達
      「情節重大」程度，而認原宣告緩刑難收預期之效且有執
      行刑罰之必要，是揆諸前揭說明，本件聲請即於法未合，
      應予駁回。至受刑人若日後尚有未依約履行緩刑條件完畢
      之情事，告訴人仍得依相關規定，以本案緩刑所定負擔、
      如附表一所示之調解筆錄為強制執行名義，循民事程序對
      受刑人行使權利，以保障自身債權，自不待言。
四、爰依刑事訴訟法第220條，裁定如主文。
中　　華　　民　　國　　111 　年　　5 　　月　　6 　　日
                  刑事第六庭  法  官    莊維澤
以上正本證明與原本無異。
如不服本裁定，應於收受送達後5 日內向本院提出抗告狀。
中　　華　　民　　國　　111 　年　　5 　　月　　6 　　日
  　　　　　　　　　　　　　　書記官    涂文豪
附表一：
應履行緩刑條件 （即本院108年度審交訴字第105號判決之附表） 被告蔡玉花應給付告訴人蘇哲賢新臺幣（下同）肆萬陸仟元（含強制汽車責任保險金或特別補償金），給付方式為： (一)、於民國108年6月17日前給付壹萬元。 (二)、其餘款項參萬陸仟元，共分十八期，自108年7月15日起，至清償完畢為止，每月一期，按月於每月15日前給付貳仟元，匯入告訴人指定之鳳山中崙郵局，戶名：蘇哲賢，帳號：00000000000000號帳戶，至全部清償完畢為止，如有一期未付，視為全部到期。 

附表二：
編號    日期 金額（新臺幣）  1 108年6月17日 10,000元  2 108年7月15日 2,000元  3 108年8月16日 2,000元  4 108年9月12日 2,000元  5 108年10月15日 2,000元  6 108年11月15日 2,000元  7 108年12月13日 2,000元  8 109年1月15日 2,000元  9 109年2月18日 2,000元  10 109年3月31日 2,000元  11 109年10月14日 2,000元  12 109年11月12日 2,000元  13 109年12月14日 2,000元  14 110年1月21日 2,000元  15 110年2月22日 2,000元       合計  38,000元